【裁判字號】    88,易,5371
【裁判日期】    890119
【裁判案由】    傷害
【裁判全文】
臺灣高雄地方法院刑事判決                        八十八年度易字第五三七一號
    公  訴  人  臺灣高雄地方法院檢察署檢察官
    被      告  甲○○
右列被告因家庭暴力之傷害案件，經檢察官提起公訴（八十八年度偵字第二四一七一
號），本院判決如左：
    主  文
甲○○傷害人之身體，處有期徒刑肆月，如易科罰金，以參佰元折算壹日。
    事  實
一、甲○○與乙○○係夫妻關係，為家庭暴力防治法第三條所規定之家庭成員。甲○
    ○於民國八十八年八月十七日上午二時許，在高雄市○○區○○街十八號三樓住
    處內，因細故發生口角，竟基於傷害之故意出手毆打乙○○，致其受有右頰腫痛
    （四乘三公分）、左頰挫傷腫痛（五乘三公分）、前頸淤痕（二乘０. 三公分、
    二乘０. 一公分、一. 五乘０. 三公分）、左鎖骨處瘀血（二乘二公分）、右前
    臂瘀血（二乘０. 三公分、一乘０. 二公分及一乘０. 一公分）、左肘擦傷（０
    . 五乘一公分）、左前臂瘀血（一乘一公分）及抓裂傷（四乘０. 二公分）等傷
    害。
二、案經乙○○訴請高雄市政府警察局楠梓分局移送台灣高雄地方法院檢察署檢察官
    偵查起訴。
    理  由
一、訊據被告甲○○固坦承右揭時地與告訴人乙○○發生爭執進而拉扯之事實，惟否
    認有傷害告訴人之犯行，辯稱：並未毆打云云。經查，右揭被告毆打告訴人之犯
    罪事實，業據告訴人於警偵訊及本院民事庭八十八年度暫家護字第一二八號審理
    中指訴綦詳，並有高雄市立大同醫院診斷證明書一紙及本院八十八年暫家護字第
    一二八號民事暫時保護令附卷足參，復經本院調閱上開八十八年度暫家護字第一
    二八號案卷屬實，被告復於本院調查中坦承：「我當天是雙手與她拉扯，有把她
    甩出去」等情在卷（見本院八十八年十二月二十二日訊問筆錄），是被告空言否
    認傷害犯行，顯係卸責之詞，並不足採。本件事證明確，其所涉之傷害犯行，應
    堪認定。
二、查被告為告訴人之夫，依家庭暴力防治法第三條規定，為家庭成員。核被告毆打
    告訴人之行為，係犯刑法第二百七十七條第一項之傷害罪；且係故意對家庭成員
    實施身體上不法侵害之行為，屬家庭暴力防治法第二條第二項之家庭暴力罪。爰
    審酌被告犯罪之動機、手段，僅因細故即恣意毆打告訴人，犯後仍否認犯行，及
    告訴人受傷情形等一切情狀，量處如主文所示之刑，並諭知易科罰金之折算標準
    。
據上論斷，應依刑事訴訟法第二百九十九條第一項前段，刑法第二百七十七條第一項
、第四十一條，罰金罰鍰提高標準條例第一條前段，第二條，判決如主文。
中      華      民      國    八十九    年      一      月     十九     日
                                  臺灣高雄地方法院刑事第二庭
                                      法  官    蘇姿月
右正本證明與原本無異。
如不服本判決，應於判決送達後十日內，向本院提出上訴狀。
                                      書記官    吳韻芳
中      華      民      國    八十九    年      一      月     十九     日
附錄論罪科刑法條
刑法第二百七十七條第一項
傷害人之身體或健康者，處三年以下有期徒刑，拘役或一千元以下罰金。


司法院資訊處製作；財團法人民間司法改革基金會備份。
